最高法院刑事判決                              八十八年度台上字第三八二九號
    上  訴  人  乙○○
                丁○○
                丙○○
                甲○○
右上訴人等因妨害自由案件，不服台灣高等法院台中分院中華民國八十七年十二月十
五日第二審判決（八十七年度上訴字第二六八三號，起訴案號：台灣台中地方法院檢
察署八十六年度偵字第二四七二四號），提起上訴，本院判決如左：
    主  文
上訴駁回。
    理  由
按刑事訴訟法第三百七十七條規定，上訴於第三審法院，非以判決違背法令為理由，
不得為之。是提起第三審上訴，應以原判決違背法令為理由，係屬法定要件。如果上
訴理由狀並未依據卷內訴訟資料，具體指摘原判決不適用何種法則或如何適用不當，
或所指摘原判決違法情事，顯與法律規定得為第三審上訴理由之違法情形，不相適合
時，均應認其上訴為違背法律上之程式，予以駁回。本件原判決綜合調查證據之結果
，認上訴人乙○○、丁○○、丙○○及甲○○共同犯有刑法第三百零二條第一項以非
法方法，剝奪人之行動自由罪之事實，因而撤銷第一審之無罪判決，改判均論以上開
罪名，各處有期徒刑參月，分別併予宣告緩刑四年，已詳敘認定犯罪事實之依據及憑
以認定之理由，並對上訴人等否認犯罪之辯詞，如何不足採信，均已依據卷內資料予
以指駁及說明，從形式上觀察，原判決並無違背法令情形。上訴意旨仍執其等在原審
之辯詞，辯稱其等尚請被害人郭玉蓮至早餐店用餐，且被害人得與其媳婦及朋友聯絡
，顯見被害人之行動自由並未被剝奪，是上訴人等之行為是否已達妨害被害人行動自
由之程度，頗值商榷等語，係就原判決已詳為論斷與說明之事項，再為事實上之爭執
，殊非適法之第三審上訴理由。又刑事訴訟法第三百七十九條第十款所謂應於審判期
日調查之證據，必須該證據與待證事實有重要關係，就其案情確有調查之必要者而言
。本件事證已臻明確，原審就被害人於原審翻異前供，改稱上訴人等並未控制其行動
自由，係朋友揣測伊可能一時無法脫身，始打電話叫伊媳婦報警等語，如何不足採信
，已於判決理由三詳述其調查審認之意見，是原審未傳訊被害人之友到庭作證，為無
益之調查，不能任指為違法。此外，上訴人等徒憑己意，對原審職權之適法行使及原
判決理由已詳為論斷之事項，任意爭辯，顯與法定上訴第三審之形式要件不符，其等
上訴違背法律上之程式，均應予駁回。
據上論結，應依刑事訴訟法第三百九十五條前段，判決如主文。
中      華      民      國    八十八    年      七      月     十五     日
                              最高法院刑事第七庭
                                  審判長法官  謝  家  鶴
                                        法官  洪  文  章
                                        法官  花  滿  堂
                                        法官  陳  世  淙
                                        法官  洪  佳  濱
      右正本證明與原本無異
                                              書  記  官
中      華      民      國    八十八    年      七      月    二十六    日
